【裁判字號】    98,審簡抗,12
【裁判日期】    980424
【裁判案由】    清償借款
【裁判全文】
臺灣臺北地方法院民事裁定            98年度審簡抗字第12號
抗  告  人  乙○○
相  對  人  新加坡商星展銀行股份有限公司
                      樓之1
法定代理人  甲○○
上列當事人就相對人與力有限公司等人間請求清償借款事件，
對於中華民國97年12月26日本院臺北簡易庭97年度北簡字第3153
9號裁定（抗告逾期部分）提起抗告，本院裁定如下：
    主  文
抗告駁回。
抗告程序費用新臺幣壹仟元由抗告人負擔。
    理  由
一、抗告意旨略以：如附件所示。
二、按所謂抗告，乃當事人或其他訴訟關係人依法定程式，對於
    下級法院所為不利於己之裁定，於確定前請求上級法院廢棄
    或變更之訴送行為。而所謂其他訴訟關係人，乃指證人、鑑
    定人、執有證物或勘驗物之第三人、參加人、代理人等等。
    倘非當事人或其他訴訟關係人提起抗告，即非合法，法院應
    以裁定駁回之。民事訴訟法第436條之1第3項、第495條之1
    及第444條第1項分別定有明文。
三、經查：
  (一)相對人起訴主張力有限公司邀同黃文輝、趙秋玲為向其借
    款之連帶保證人，惟未依約繳款，已喪失期限利益，原審嗣
    依相對人之聲請，由其一造而為辯論，並於97年10月22日判
    決力公司、黃文輝及趙秋玲應連帶清償202,258元，及自
    96年6月27日起依約計算之利息，暨自96年7月28日起依約計
    算之違約金，是項判決書於97年10月30日寄存於乙○○戶籍
    地警察機關，原審嗣於97年12月22日以力有限公司抗告逾
    期之理由，裁定駁回抗告等情，既有判決書及裁定在卷，力
    有限公司始為受前開判決及前開裁定之人，先予敘明。
  (二)乙○○主張以其於97年11月18日即就本院97年10月22日第一
    審判決提起上訴，雖有聲明上訴狀可稽（見原審卷第39頁）
    ，惟其是否以力有限公司法定代理人名義提起上訴不明，
    經原審通知其陳明，嗣其於97年12月17日提出上訴理由狀（
    見原審卷第46頁），其當事人欄雖列「力有限公司」、「
    法定代理人乙○○」，然細繹其內容，不僅以其遭黃文輝、
    趙秋玲偽造文書擔任該公司負責人，被上訴人主張之債務與
    其個人無關，並在狀末由其個人簽名、蓋章，顯然未有以力
    有限公司名義提起上訴之真意，其上訴自不合法，原審以
    其上訴逾期裁定駁回上訴，固有不當，但結論並無二致，抗
    告人之抗告仍為無理由，應予駁回。至抗告人否認為力有
    限公司法定代理人乙節，則應另行對力有限公司起訴，謀
    求救濟，始為正途，附此敘明。
三、依民事訴訟法436條之1第3項、第495條之1第1項、第449條
    第2項、第95條、第78條，裁定如主文。
中    華    民    國    98    年    4     月    24    日
                  民事第六庭  審判長法  官  劉坤典
                                    法  官  蔡和憲
                                    法  官  許純芳
以上正本係照原本作成
本裁定不得抗告
中    華    民    國    98    年    5     月    1     日
                                    書記官  陳怡君


司法院資訊處製作；財團法人民間司法改革基金會備份。
